【裁判字號】    98,抗,1308
【裁判日期】    981225
【裁判案由】    聲請定其應執行刑
【裁判全文】
臺灣高等法院刑事裁定                  98年度抗字第1308號
抗  告  人
即  受刑人  甲○○
上列抗告人因聲請定其應執行刑案件，不服臺灣板橋地方法院中
華民國98年11月25日裁定（98年度聲字第5721號），提起抗告，
本院裁定如下：
    主  文
抗告駁回。
    理  由
一、原裁定意旨略以：抗告人即受刑人甲○○所犯如附表所示各
    罪，先後經臺灣高等法院及本院判處如附表所示之刑，並均
    確定在案，有臺灣高等法院被告前案紀錄表足參。茲檢察官
    聲請定其應執行之刑，經審核認其聲請為正當，爰依刑事訴
    訟法第四百七十七條第一項、刑法第五十三條、第五十一條
    第五款，裁定應執行有期徒刑二年六月。
二、抗告意旨略以：刑法第五十一條第五款規定宣告多數有期徒
    刑者，於各刑中最長刑期以上，各刑合併之刑期以下定其刑
    期，另查同法第五十六條連續犯之規定，業於九十四年二月
    二日刪除，係因實務上對於「同一罪名」認定過寬、所謂「
    概括犯意」經常可連綿數年之久，且在採證上多於寬鬆，導
    致過度擴張連續概念，併案浮濫造成不公平之現象。惟於修
    法後基於連續犯原為數罪併罰之本質，反而忽略公平原則之
    考量，過去視為連續犯之犯罪，應回歸數罪併罰論處，藉以
    維護罪刑之公平性。新法之一罪一罰，惟毒品危害防制條例
    對施用毒品者有欠公允之處，蓋毒品皆具成癮性，必須每日
    施用，且為單一之犯意，如施用第一、二級毒品七次，分別
    判處一年二月，合計有期徒刑八年二月，按新法實施以來各
    法院之判決應執行刑多為七年左右。惟販賣毒品行為五次，
    分別判處十五年，合計有期徒刑七十五年，定應執行刑卻約
    為二十至二十三年左右，強盜等罪亦然。施用毒品者多具成
    癮性，反覆實施因而犯下多數犯行，原審裁定所定之刑實有
    欠缺公平之比例原則，難甘信服，爰狀請賜予較為公平、合
    理之更刑裁定云云。
三、按數罪併罰，有二裁判以上者，依刑法第五十一條規定，定
    其應執行刑；數罪併罰，分別宣告其罪之刑，依下列各款定
    其應執行者：宣告多數有期徒刑者，於各刑中之最長期以上
    ，各刑合併之刑期以下，定其刑期。但不得逾三十年。刑法
    第五十三條、第五十一條第五款分別定有明文。再按法律上
    屬於自由裁量事項，尚非概無法律性之拘束，在法律上有其
    外部界限及內部界限。前者法律之具體規定，使法院得以具
    體選擇為適當裁判，此為自由裁量之外部界限。後者法院為
    自由裁量時，應考量法律之目的，法律秩序之理念所在，此
    為自由裁量之內部界限。法院為裁判時，二者均不得有所踰
    越。查本件抗告人所犯如附表所示各罪，經本院及原審先後
    判處罪刑確定，上開各罪合併之刑期為有期徒刑二年十一月
    （即8＋8＋5＋9＋5＝35月），原審酌定其應執行刑為有期
    徒刑二年六月，乃合於上揭法文規定。且參酌受刑人所犯如
    附表編號2、3所示之毒品案件，曾經法院裁定應執行有期徒
    刑一年，及所犯如附表編號4、5所示之毒品案件，亦經法院
    裁定應執行有期徒刑一年確定，原審所定之上開應執行刑並
    未逾越自由裁量之外部界限及內部界限，於法並無不合。至
    抗告人所舉事例，均屬個案審判中量刑之參考，尚非本件判
    決確定後定應執行刑法院所得調查審酌之事項，受刑人執此
    指摘原裁定有違反比例或公平原則之情事，自無足採。因此
    ，受刑人之抗告意旨指摘原裁定不當云云，並無理由，應予
    駁回。
四、據上論結，應依刑事訴訟法第四百十二條，裁定如主文。
中    華    民    國    98    年    12    月    25    日
            刑事第二十一庭審判長法  官  蔡聰明
                                法  官  趙文卿
                                法  官  楊力進
以上正本證明與原本無異。
如不服本裁定，應於收受送達後五日內向本院提出抗告狀。
                                書記官  楊麗娟
中    華    民    國    98    年    12    月    25    日


司法院資訊處製作；財團法人民間司法改革基金會備份。
